# 应收账款收益权转让及回购合同

提问人：dragonrising 时间：2014-03-10 23:16:55
1 、企业与证券公司签订应收账款收益权转让及回购合同，约定证券公司购买企业未来几年应收账款收益权，一年后企业以约定的高于原价格回购该收益权，该笔款项企业受到后应计入那个科目？ 2 、企业将闲置投资资金购买货币基金。该笔款项企业计入其他货币资金是否应调入交易性金融资产

回答人：chenyiwei
1 、因为融资的期限为一年，因此作为“其他流动负债”列报。 2 、可根据持有意图决定其归属的项目。拟在短期内出售或赎回的，列报为“交易性金融资产”；没有明确的在短期内出售或赎回的意图的，则属于可供出售类金融资产，如果期限在一年内的，则列报为“其他流动资产”。

提问人：dragonrising 时间：2014-03-11 08:31:50
谢谢陈版主，这笔款项可不可以看作是应收账款收益权质押借款呢

回答人：chenyiwei
基于经济实质，可以这样理解。